【裁判字號】    98,聲,895
【裁判日期】    980831
【裁判案由】    返還擔保金
【裁判全文】
臺灣臺南地方法院民事裁定               98年度聲字第895號
聲  請  人  乙○(台灣)商業銀行股份有限公司
法定代理人  甲○○
代  理  人  丙○○
相  對  人  丁○○
上當事人間聲請返還擔保金事件，本院裁定如下：
    主    文
本院八十九年度存字第二五○○號提存事件聲請人所提存之擔保
金新臺幣陸萬陸仟陸佰陸拾陸元，准予返還。
    理    由
一、按訴訟終結後，供擔保人證明已定20日以上之期間，催告受
    擔保利益人行使權利而未行使，或法院依供擔保人之聲請，
    通知受擔保利益人於一定期間內行使權利並向法院為行使權
    利之證明而未證明者，法院應依供擔保人之聲請，以裁定命
    返還其提存物，民事訴訟法第104條第1項第3款定有明文。
    另依同法第106條規定，前開規定於其他依法令供訴訟上之
    擔保者準用之。又按民事訴訟法第104條第1項第3款所謂「
    訴訟終結」，從廣義解釋，應包括執行程序終結在內，故在
    假扣押或假處分所供之擔保，供擔保人聲請以裁定命返還其
    擔保金之場合，必供擔保人已撤回假扣押或假處分之執行，
    始得謂與民事訴訟法第104條第1項第3款所定之「訴訟終結
    」相當。
二、本件聲請意旨略以：聲請人乙○（台灣）商業銀行股份有限
    公司於民國96年間與華僑商業銀行股份有限公司（下稱華僑
    銀行）合併，合併後存續銀行為乙○（台灣）商業銀行股份
    有限公司，並經行政院金融監督管理委員會以96年10月11日
    金管銀（五）字第09600439220號函文核准在案，故概括承
    受華僑銀行之一切權利義務。華僑銀行與相對人間清償借款
    事件，前遵本院89年度裁全字第3811號民事假扣押裁定，為
    擔保假扣押之執行，曾提供新臺幣66,666元為擔保金，經以
    本院89年度存字第2500號提存事件提存在案後，聲請本院以
    89年度執全新字第2206號對相對人之不動產為假扣押之執行
    ；聲請人嗣聲請撤回該假扣押執行，並聲請經本院以98年度
    聲字第478號民事裁定限期命相對人於該裁定送達後20日內
    就其因前開假扣押執行所受損害向聲請人行使權利，而相對
    人迄今仍未行使權利，爰依民事訴訟法第104條第1項第3款
    之規定，請求裁定返還上開擔保金等語。
三、經查，聲請人主張之上開事實，業據本院依職權調取本院89
    年度執全新字第2206號（含89年度裁全字第3811號）民事保
    全程序卷宗、89年度存字第2500號提存卷宗、98年度聲字第
    478號民事卷宗等卷核閱無訛。本院98年聲字第478號裁定已
    於98年8月3日確定，而相對人迄今並未對聲請人行使權利乙
    節，亦經本院查無兩造現於本院有何訴訟繫屬在卷，是聲請
    人聲請返還擔保金，核無不合，應予准許。
四、依民事訴訟法第104條第1項第3款、第106條，裁定如主文。
中    華    民    國    98    年    8     月    31    日
                    民事第三庭  法  官  林福來
以上正本係照原本作成。
如對本裁定抗告須於裁定送達後10日內向本院提出抗告狀，並應
繳納抗告裁判費新台幣1,000元整。
中    華    民    國    98    年    8     月    31    日
                                書記官  吳俊達


司法院資訊處製作；財團法人民間司法改革基金會備份。
